臺灣桃園地方法院刑事判決　　　
111年度審易字第420號
公  訴  人  臺灣桃園地方檢察署檢察官
被      告  徐宏智




                    另案於法務部○○○○○○○○○○○執行中  
上列被告因竊盜案件，經檢察官提起公訴（110年度偵字第42289
號、110年度偵緝字第2277號、第2279號），被告於準備程序中
就被訴事實為有罪陳述，本院裁定進行簡式審判程序，判決如下
：
    主      文
徐宏智犯踰越窗戶竊盜罪，共貳罪，各處有期徒刑柒月；又犯竊
盜罪，處有期徒刑肆月，如易科罰金，以新臺幣壹仟元折算壹日
。不得易科罰金部分，應執行有期徒刑壹年。
未扣案之犯罪所得ASUS筆記型電腦壹台、EPSON單槍投影機壹台
、ASUS筆記型電腦壹台及新臺幣陸仟元均沒收，如全部或一部不
能沒收或不宜執行沒收時，分別追徵其價額。
    事實及理由
一、本案犯罪事實及證據，除犯罪事實欄一(二)「同年4月7日17
    時至18時許間」更正為「同年4月7日15時前某時許」；證據
    部分增列「被告徐宏智於本院準備程序及審理時之自白」外
    ，其餘均與臺灣桃園地方檢察署檢察官起訴書之記載相同，
    茲引用如附件。
二、論罪科刑
（一）核被告徐宏智就附件犯罪事實欄一(一)、(二)所為，均係
      犯刑法第321條第1項第2款之踰越窗戶竊盜罪；就附件犯
      罪事實欄一(三)所為，係犯刑法第320條第1項之竊盜罪。
      被告犯上開3次竊盜犯行，犯意各別，行為互殊，應分論
      併罰。
（二）爰以行為人之責任為基礎，審酌被告不思以正當方式獲取
      財物，竟圖不勞而獲，恣意為本案加重竊盜及竊盜之犯行
      ，顯然欠缺對他人財產權之尊重，所為實應非難；惟念及
      被告犯後坦承犯行，犯後態度尚可，兼衡以被告之犯罪動
      機、情節、所生危害暨其生活及經濟狀況、素行、年紀及
      智識程度等一切情狀，分別量處如主文所示之刑，就普通
      竊盜罪部分，諭知易科罰金之折算標準，暨就不得易科罰
      金部分定其應執行之刑（被告如欲就得易科罰金與不得易
      科罰金之部分合併定應執行刑，得於案件確定後向執行檢
      察官提出聲請）。
三、按犯罪所得，屬於犯罪行為人者，沒收之；前2項之沒收，
    於全部或一部不能沒收或不宜執行沒收時，追徵其價額；第
    1項及第2項之犯罪所得，包括違法行為所得、其變得之物或
    財產上利益及其孳息，刑法第38條之1第1項、第3項、第4項
    定有明文。本案被告就附件犯罪事實欄一(一)、(三)所竊得
    之ASUS筆記型電腦1台、EPSON單槍投影機1台、ASUS筆記型
    電腦1台，均為其犯罪所得，就附件犯罪事實欄一(二)竊得
    之LENOVO筆記型電腦1台及SONY筆記型電腦1台，經變賣得款
    新臺幣6,000元，爰均依刑法第38條之1第1項前段、第3項規
    定宣告沒收，於全部或一部不能沒收或不宜執行沒收時，分
    別追徵其價額。
據上論斷，應依刑事訴訟法第273條之1第1項、第299條第1項前
段、第310條之2、第454條第2項（本案採判決精簡原則，僅引述
程序法條），判決如主文。
本案經檢察官賴怡伶到庭執行職務。
中　　華　　民　　國　　111 　年　　 5 　　月　　5　　日
                    刑事審查庭    法  官      高上茹
以上正本證明與原本無異。
如不服本判決應於收受判決後20日內向本院提出上訴書狀，並應
敘述具體理由。其未敘述上訴理由者，應於上訴期間屆滿後20日
內向本院補提理由書（均須按他造當事人之人數附繕本）「切勿
逕送上級法院」。
                                  書記官      涂頴君
中　　華　　民　　國　　111 　年　　 5 　　月　　5　　日
附錄本判決論罪法條全文：　　　
中華民國刑法第320條
意圖為自己或第三人不法之所有，而竊取他人之動產者，為竊盜
罪，處5年以下有期徒刑、拘役或50萬元以下罰金。
意圖為自己或第三人不法之利益，而竊佔他人之不動產者，依前
項之規定處斷。
前二項之未遂犯罰之。
中華民國刑法第321條
犯前條第1項、第2項之罪而有下列情形之一者，處6月以上5年以
下有期徒刑，得併科50萬元以下罰金：
一、侵入住宅或有人居住之建築物、船艦或隱匿其內而犯之。
二、毀越門窗、牆垣或其他安全設備而犯之。
三、攜帶兇器而犯之。
四、結夥三人以上而犯之。
五、乘火災、水災或其他災害之際而犯之。
六、在車站、港埠、航空站或其他供水、陸、空公眾運輸之舟、
    車、航空機內而犯之。前項之未遂犯罰之。
附件：
臺灣桃園地方檢察署檢察官起訴書
                                   110年度偵字第42289號
                                   110年度偵緝字第2277號
                                   110年度偵緝字第2279號
　  被　　　告　徐宏智　男　43歲（民國00年0月0日生）
　　　　　　  　　　　　籍設桃園市○○區○○○街000號
                       (桃園○○○○○○○○○)
　　　　  　　　　　　　居苗栗縣○○市○○路00號509號房
                       (另案在法務部○○○○○○○執行
                        中)
　　　　　　　　　　  　國民身分證統一編號：Z000000000號
上列被告因竊盜案件，業經偵查終結，認為應提起公訴，茲將犯
罪事實及證據並所犯法條分敘如下：
　　　  犯罪事實
一、徐宏智意圖為自己不法之所有，分別為以下犯行：
(一)基於加重竊盜之犯意，於民國110年3月29日17時至18時許間
    ，在桃園市○○區○○○0號6樓萬能科技大學設計學院H606辦公室
    ，趁四下無人之際，以腳踏椅子之方式翻越上開辦公室之窗
    戶入內，徒手竊取由李佳娟管理、置於櫃子內之ASUS筆記型
    電腦1台、EPSON單槍投影機1台，價值共計新臺幣(下同)6萬
    9,000元，得手後旋即逃逸。
(二)基於加重竊盜之犯意，於同年4月7日17時至18時許間，在桃
    園市○○區○○○000號5樓中原大學商學大樓管理531室，趁四下
    無人之際，以翻越上開辦公室氣窗之方式入內，徒手竊取陳
    蓁逸所有放置在桌面上之LENOVO及SONY筆記型電腦各1台，
    價值共計1萬4,340元，得手後旋即逃逸。
(三)基於普通竊盜之犯意，於同年5月13日14時18分許，在桃園
    市○○區○○路0段000號龍華科技大學管理大樓K棟7樓專題教室
    外休息區，徒手竊取陳世鈞所有之ASUS(華碩)筆記型電腦1
    台，價值2萬元，得手後旋即逃逸。
二、案經李佳娟訴由桃園市政府警察局中壢分局、陳世鈞訴由桃
    園市政府警察局龜山分局報告偵辦。
　　　　證據並所犯法條
一、證據清單及待證事實
編號 證據名稱 待證事實 1 被告徐宏智於警詢及偵查中之供述 坦承全部犯罪事實。 2 告訴人李佳娟、被害人陳蓁逸及告訴人陳世鈞於警詢中之陳述 被告為犯罪事實欄內㈠至㈢竊盜犯行之事實。 3 證人陳建良於警詢中之證述 證明犯罪事實欄內㈢中，證人將遠傳電信門號0000-000000號SIM卡交給被告友人江珍妮使用之事實。 4 悠遊卡股份有限公司110年7月2日悠遊字第1100002837號函暨悠遊卡個人資料與搭乘明細 證明犯罪事實欄內㈢中，被告於110年5月13日14時54分在大慶蓮莊站亦即龍華科大附近使用上開門號申辦之悠遊卡之事實。 5 ⑴內政部警政署刑事警察局110年5月5日刑紋字第1100046567號鑑定書1份 ⑵內政部警政署刑事警察局110年9月15日刑紋字第1100087991號鑑定書1份 ⑴證明犯罪事實欄內㈠，現場採得編號2之指紋與被告左拇指指紋相符之事實。 ⑵證明犯罪事實欄內㈡，現場編號F1至F4之指(掌)紋與被告右手指(掌)紋相符之事實。 6 ⑴勘察採證同意書、桃園市政府警察局中壢分局刑案現場勘察報告(案件編號：0000000000號)暨現場勘察採證紀錄表、監視器翻拍照片4張及遭竊地點現場照片58張 ⑵勘察採證同意書、桃園市政府警察局中壢分局刑案現場勘察紀錄表、刑事案件證物採驗紀錄表、現場勘察採證紀錄表、遭竊地點現場照片36張 ⑶桃園市政府警察局龜山分局迴龍派出所受(處)理案件證明單、受理各類案件紀錄表、案發現場監視器翻拍畫面照片10張及監視器光碟1片 被告為犯罪事實欄內㈠至㈢竊盜犯行之事實。 
二、核被告所為，犯罪事實欄㈠㈡部分，均係犯刑法第321條第1項
    第2款之踰越窗戶竊盜罪嫌，犯罪事實欄㈢部分，係犯刑法第
    320條第1項之竊盜罪嫌。其所犯3次竊盜犯行，犯意各別，
    行為互異，請分論併罰。至被告犯罪所得部分，雖未據扣案
    ，然係被告直接因本案而獲得之財產利益，核屬被告之犯罪所
    得，倘於裁判前未能實際合法發還被害人，請依同法第38條
    之1第1項前段規定，宣告沒收，如於全部或一部不能沒收或不
    宜執行沒收時，請依同條第3項規定追徵其價額。
三、依刑事訴訟法第251條第1項提起公訴。
　  此　致
臺灣桃園地方法院
中　　華　　民　　國　 110　　年　　12　　月　　26　　日
                              檢　察　官  劉文瀚
　　　　　　　　　　　　　　　檢　察　官  李佩宣　
本件證明與原本無異
中　　華　　民　　國　 111　　年　  1 　　月　  26  　日
                              書  記  官  張家華
所犯法條：
中華民國刑法第320條
意圖為自己或第三人不法之所有，而竊取他人之動產者，為竊盜
罪，處 5 年以下有期徒刑、拘役或 50 萬元以下罰金。
意圖為自己或第三人不法之利益，而竊佔他人之不動產者，依前
項之規定處斷。
前二項之未遂犯罰之。
中華民國刑法第321條
犯前條第 1 項、第 2 項之罪而有下列情形之一者，處 6 月以
上 5 年以下有期徒刑，得併科 50 萬元以下罰金：
一、侵入住宅或有人居住之建築物、船艦或隱匿其內而犯之。
二、毀越門窗、牆垣或其他安全設備而犯之。
三、攜帶兇器而犯之。
四、結夥三人以上而犯之。
五、乘火災、水災或其他災害之際而犯之。
六、在車站、港埠、航空站或其他供水、陸、空公眾運輸之舟、
    車、航空機內而犯之。
前項之未遂犯罰之。